GLÁUCIA CASSIANO

Rua Teixeira de Freitas, 27 – Apto 23 Santos – SP 13 9.9797-4815 glaucia.cassiano@gmail.com 39 anos – Divorciada – S/ filhos

GERENTE DE UNIDADE DE SAÚDE

RESUMO DE QUALIFICAÇÕES

Administradora Hospitalar, Especialista em gerenciamento de projetos com a metodologia PMBOOK e gestão estratégica de pessoas. Professional Coach, Practitioner em Programação Neurolinguística - PNL e analista DISC com 18 anos de experiência em gestão de unidades de saúde.

Atuação em instituições de grande porte com relevância Nacional no segmento, atualmente denominadas Organização Social da Saúde- OSS, respondendo por atividades de implantação de processos administrativos, apoio, infraestrutura, da qualidade e segurança do paciente em mais de 40 unidades em nível nacional, além de conduzir a gestão administrativa, apoio e financeira de uma unidade hospitalar de grande porte na baixada santista.

Implantação e condução de Planejamento Estratégico com a metodologia Balanced Scorecard - BSC, planos de metas e orçamentos anual, condução de 25 áreas e 200 colaboradores, definição de políticas institucionais, especialmente Gestão de Pessoas, Contratos, Faturamento, Financeiro, Custos e seus desdobramentos operacionais, além de utilizar a metodologia da qualidade ONA com foco na segurança do paciente e ISO 9001, docente no SENAC Santos no curso de Introdução à Ferramentas de Coaching.

FORMAÇÃO ACADÊMICA

Especialista em Gestão Estratégica de Pessoas – SENAC – São Paulo - 2014. Especialista em Gestão de Projeto - Universidade São Judas Tadeu – São Paulo – 2009 Graduada em Administração - habilitação em Administração Hospitalar – IPH – São Paulo – 2003

EXPERIÊNCIA PROFISSIONAL

2006 a 2017 PRÓ-SAÚDE Associação Beneficente de Assistência Social e Hospitalar - SP Empresa segmento hospitalar – 18 mil colaboradores – 32 projetos em saúde

2011 a 2017 **HOSPITAL MUNICIPAL DE CUBATÃO – Cubatão – SP**Hospital Geral – 162 leitos – 590 colaboradores – 2.000 atendimentos/mês **Diretora Administrativa**

Hospital Geral – 162 leitos – 600 colaboradores – 2 mil atendimentos/mês e 200 mil exames/mês.

Respondendo pelas áreas administrativas, apoio, infraestrutura e financeiro alcançando sólidos resultados. Atuando diretamente nas prestações de contas (Contrato de Gestão e Tribunal de Contas do Estado) e desempenho mensal da unidade de negócio.

Elaboração do orçamento programa anual em conjunto com a Diretoria Geral e acompanhamento dos resultados agregando melhoria contínua.

Reestruturação econômica financeira.

Negociação com prestadores de serviços médicos e terceiros.

Condução da reestruturação dos processos de faturamento, com aumento expressivo do faturamento hospitalar com engajamento da equipe multiprofissional.

Definição de políticas de condutas estratégicas.

Desenvolvimento e implantação do planejamento estratégico dentro da metodologia Balanced ScoreCard – BSC. Certificação com a metodologia da ONA com foco na assistência e segurança do paciente.

Idealizadora do Projeto "Profissional Destaque" e "Café com o Diretor", cujos objetivos era o reconhecimento do alta direção aos profissionais mais elogiados do mês.

Atuando ainda como Presidente da CIPA e da Comissão de Humanização e Sustentabilidade, membro das comissões internas de gerenciamento de riscos, qualidade, SAC do colaborador, Padronização de Mat./Med. e CCIH.

Certificação: Hospital Selo Mercury Free, Hospital Certificado Amigo da Criança, ONA Nível I, Relatório de Sustentabilidade com selo da GRI – Global Reporting Initiative.

RESULTADOS OBTIDOS: Redução de 30% do déficit orçamentário, Certificações de qualidade e sustentabilidade, Implantação de políticas estratégicas com impactos financeiros e comportamentais.

2006 – 2011 PRÓ-SAÚDE – ABASH – Sede Administrativa – SP Sede Administrativa – Serviços Corporativos Consultora Administrativa

Empresa segmento hospitalar – 18 mil colaboradores – 32 projetos em saúde.

Responsável pelo desenvolvimento institucional de Sistema de Gestão de Indicadores, Gestão de Documentos, Gerenciamento de Riscos, Auditoria/Avaliação Hospitalar e esforços para Certificação (Acreditação ONA), Treinamento e Desenvolvimento de equipes, bem como diversas outras atividades de consultoria à rede de hospitais da Pró-Saúde (mais de 40 unidades de saúde no Brasil), atuando na implantação e estruturação de Serviços Administrativos, tais como: Gestão de Pessoas - Recursos Humanos, Núcleo de Educação Permanente, Departamento Pessoal, Segurança e Medicina do Trabalho, SPP, Suprimentos - Farmácia, Almoxarifado e Compras, Qualidade, Recepções, SAC e de Apoio - Lavandeira, Higiene, Nutrição, Manutenção e Engenharia Clínica. Atuando na coordenação de equipes para realização de Auditorias Internas e apresentação de resultados, além de desenvolvimento de ferramenta de gestão institucional para apoio à equipe de consultores. **RESULTADOS OBTIDOS:** Apoio na certificação de 05 Hospitais e Desenvolvimento de Ferramenta administrativa de Gestão Institucional o relatório Requisitos de Apoio à Gestão - RAG.

1999 - 2006 ASSOCIAÇÃO CONGREGAÇÃO DE SANTA CATARINA – São Paulo – SP Empresa segmento hospitalar – 10 mil colaboradores – 28 projetos em saúde

2004 – 2006 AMBULATÓRIO DE ESPECIALIDADES JARDIM DOS PRADOS – São Paulo – SP

38 mil atendimentos/mês em 10 especialidades médicas

Assistente Administrativa

1999 - 2003 HOSPITAL GERAL DE PEDREIRA – São Paulo – SP

Hospital Geral –265 leitos – 1.244 colaboradores – 70 mil atendimentos/mês

Assistente de Treinamento Operadora de Computador

Responsável pela implantação e certificação ISO 9001:2000 e ONA – Organização Nacional de Acreditação no AME, bem como pela gestão de custos e acompanhamento do setor de manutenção. No Hospital de Pedreira atuei na Implantação do setor de treinamento e desenvolvimento com o acompanhamento da realização de cursos, desde a solicitação até a realização, passando pela logística. Responsável pela atualização de versão dos diversos sistemas (HOS 800 – IBM / Microsoft Office / Banco de Dados – Oracle, entre outros) suporte interno a usuários, treinamentos internos e integração de novos colaboradores usuário de diversos módulos.

DOCÊNCIA:

Professora – Curso Introdução ao Coaching – Ferramentas para o Auto-Desenvolvimento – SENAC Santos – SP Treinadora Motivacional e Coach.

<u>IDIOMA</u>:

Português Nativo, Inglês e Espanhol Básico.

INFORMÁTICA:

Domínio do Pacote Office, HOS 800 – IBM – Oracle, entre outros e sistemas de gestão, MV: 2000, Interact, Tasy e Salux.

FORMAÇÃO COMPLEMENTAR

Seminário de Glosas, DUT's e TISS – Abramge.

PNL – Practitioner Certified Modular – Programação Neurolinguística – MSIPNL Master Solution Institute.

PCC – **Professional Coach Certification** – Profissional Coach of Life Coaching – Sociedade Latino Americana de Coaching (nº de registro: 1272-240814).

PDC – Profissional DISC Certification – Desenvolvendo Habilidades de Avaliação de Perfil Comportamental – Sociedade Latino Americana de Coaching.

Acreditação de Organizações de Saúde – Formação de Avaliadores Internos – Fundação Vanzolini.

Atualização para Gestores da Saúde - Pró-Saúde ABASH.

Balanced Score Card - BSC - Fundação Vanzolini.

Atualização do Manual Brasileiro de Acreditação – 2006 – Organização Nacional de Acreditação.

Faturamento Hospitalar – Pró-Saúde ABASH.

Higiene Hospitalar e Serviços de Saúde – Pró-Saúde ABASH.

Acreditação Hospitalar – Gestão de Processos – Pró-Saúde ABASH.

Auditoria Interna da Qualidade – Um Instrumento para Melhoria Contínua – Pró-Saúde ABASH.

Gestão da Qualidade em Organizações de Saúde, Etapa 3 – Pró-Saúde ABASH.

Gestão da Qualidade em Organizações de Saúde – Pró-Saúde ABASH.

Elaboração de Projetos e Planos de T&D – Associação Brasileira de Treinamento e Desenvolvimento – ABTD.

Formação de Auditores da Qualidade com base na ISO 9000-2000 — Nexus Resultadores Empresariais.

Glaucia Cassiano - Junho/2017